【裁判字號】    94,訴,1222
【裁判日期】    950609
【裁判案由】    毒品危害防制條例
【裁判全文】
臺灣桃園地方法院宣示判決筆錄          94年度訴字第1222號
公  訴  人  臺灣桃園地方法院檢察署檢察官
被      告  乙○○
指定辯護人  本院公設辯護人甲○○
上列被告因違反毒品危害防制條例案件，於中華民國95年6 月9
日下午5 時，在本院第1 法庭宣示判決，出席職員如下：
法官起立朗讀判決主文、犯罪事實要旨、處罰條文，及告以上訴
限制、期間並提出上訴狀之法院，且諭知記載其內容：
一、主  文：
乙○○連續施用第一級毒品，累犯，處有期徒刑拾月，扣案之第
一級毒品海洛因共參小包（一小包驗後淨重０點０五公克、空包
裝重０點一八公克，一小包驗後淨重０點０九公克，空包裝重五
點三九公克，餘一小包驗後淨重０點０七公克，空包裝重０點二
一公克）均沒收銷燬之，扣案之針筒共拾壹支、橡皮管壹條，均
沒收。又連續施用第二級毒品，累犯，處有期徒刑柒月，扣案之
第二級毒品安非他命共貳小包（一小包驗前毛重０點二公克，餘
一小包驗前毛重０點三八公克）均沒收銷燬之，扣案之安非他命
吸食器共貳組、夾鍊袋共柒個，均沒收。應執行有期徒刑壹年肆
月，扣案之第一級毒品海洛因共參小包（一小包驗後淨重０點０
五公克、空包裝重０點一八公克，一小包驗後淨重０點０九公克
，空包裝重五點三九公克，餘一小包驗後淨重０點０七公克，空
包裝重０點二一公克）、第二級毒品安非他命共貳小包（一小包
驗前毛重０點二公克，餘一小包驗前毛重０點三八公克）均沒收
銷燬之，扣案之針筒共拾壹支、安非他命吸食器共貳組、橡皮管
壹條、夾鍊袋共柒個，均沒收。
二、犯罪事實要旨：
（一）乙○○前曾於民國九十年間因施用毒品案件，經本院以九
      十年度毒聲字第五二三號裁定送觀察、勒戒後，認有繼續
      施用毒品之傾向，再經本院以九十年度毒聲字第二九九六
      號裁定令入戒治處所施以強制戒治，旋又以九十年度毒聲
      字第四八七二號裁定停止戒治，所餘期間並交付保護管束
      在外，迄九十一年七月十日保護管束期滿，未經撤銷，視
      為執行完畢，而由臺灣桃園地方法院檢察署檢察官以九十
      一年度戒偵字第四二七０號為不起訴處分確定。又於九十
      年間因妨害兵役、竊盜二案件，依序經本院以九十年度訴
      字第二四七號、九十年度易字第三四九號判決各判處有期
      徒刑八月確定，再經本院以九十一年度聲字第一九五三號
      裁定定應執行刑為有期徒刑一年二月確定，接續執行至九
      十二年二月四日縮刑期滿，執行完畢。復於九十二年間因
      施用第二級毒品案件，經臺灣桃園地方法院檢察署檢察官
      向本院聲請令入戒治處所施以強制戒治，並提起公訴。強
      制戒治部分，由本院以九十二年度毒聲字第二一五七號裁
      定令入戒治處所施以強制戒治，嗣因毒品危害防制條例修
      正，而免於執行；公訴部分，則由本院以九十二年度壢簡
      字第一五一四號判決判處有期徒刑四月確定，經送監執行
      至九十三年九月二十九日縮刑期滿，執行完畢（構成累犯
      ）。
（二）詎乙○○仍不知悔改，又基於施用第一級毒品海洛因之概
      括犯意，於前次戒治完畢後五年內，自九十四年一月間某
      日起至九十五年一月二十一日止，連續在其位於桃園縣平
      鎮市○○路二一九巷七弄六號二樓之住處、桃園縣中壢市
      ○○路五十六巷三十六號二０一室之居處等地，以將海洛
      因摻水加入針筒後施以皮下注射，或以香菸捲藏海洛因後
      點燃吸食等方式，施用第一級毒品海洛因，約每星期一次
      。另基於施用第二級毒品安非他命之概括犯意，自九十三
      年十二月底某日起至九十五年一月二十一日止，連續在其
      上開住處、居處，或桃園縣楊梅鎮○○路友人不詳住處等
      地，以將安非他命置於吸食器內點火燒烤，俾吸食其煙氣
      之方式，施用第二級毒品安非他命，約每月一次。
（三）嗣乙○○先後於：
    (1)九十四年一月五日晚間九時許，在其位於桃園縣平鎮市○
      ○路二一九巷七弄六號二樓之住處為警查獲，當場並扣得
      第二級毒品安非他命一小包（驗前毛重０點二公克）、乙
      ○○所有供施用安非他命之吸食器一組。
    (2)於九十四年三月一日下午六時許，在桃園縣中壢市○○路
      ○段五十一號前為警再次查獲，當場並扣得第一級毒品海
      洛因一包（驗後淨重０點０五公克、空包裝重０點一八公
      克）、乙○○所有供施用海洛因所用之針筒一支。
    (3)於九十四年六月十六日凌晨三時許，在桃園縣平鎮市○○
      路二一九巷七弄六號，為警三度查獲。
    (4)於九十四年八月二十三日凌晨零時二十分許，在桃園縣桃
      園市○○路七十六號前為警四度查獲，並扣得乙○○所有
      供施用海洛因所用之針筒一支。
    (5)於九十四年十一月二十五日下午五時三十分許，在桃園縣
      中壢市○○路五十六巷三十六號二樓二０一室，為警五度
      查獲，並扣得乙○○所有供施用海洛因所用之針筒三支、
      橡皮管一條、供施用安非他命所用之吸食器一個、夾鍊袋
      七個。
    (6)九十五年一月九日下午一時三十分許，在桃園縣中壢市○
      ○路五十六巷巷口，為警六度查獲，並扣得第二級毒品安
      非他命一小包（驗前毛重０點三八公克）。
    (7)九十五年一月十七日晚間八時三十分許，在桃園縣中壢市
      ○○路五十六巷巷口，為警七度查獲，並扣得第一級毒品
      海洛因一小包（驗後淨重０點０九公克，空包裝重五點三
      九公克）、乙○○所有供施用海洛因所用之針筒五支。
    (8)九十五年一月二十日凌晨零時三十分許，在桃園縣中壢市
      ○○路五十六巷三十四號前，為警八度查獲，並扣得第一
      級毒品海洛因一小包（驗後淨重０點０七公克，空包裝重
      ０點二一公克）、乙○○所有供施用海洛因所用之針筒一
      支。
    (9)九十五年一月二十一日凌晨二時三十分許，在桃園縣中壢
      市○○路九十八巷五號前，為警九度查獲（移送併案意旨
      書誤載查扣有兩包海洛因）。
（四）案經桃園縣政府警察局、桃園縣政府警察局平鎮分局分別
      移送臺灣桃園地方法院檢察署檢察官偵查起訴（九十四年
      度毒偵字第六五九號、第一六九０號），及移送併案審理
      （九十四年度毒偵字第三四八六號、第四七八三號、第六
      五六八號，九十五年度毒偵字第四０二號、第八一二號、
      第八四九號、第八五０號）。
三、處罰條文：
    刑事訴訟法第二百七十三條之一第一項、第二百九十九條第
    一項前段，毒品危害防制條例第十條第一項、第二項，第十
    八條第一項前段，刑法第十一條前段、第五十六條、第四十
    七條、第五十一條第五款、第三十八條第一項第二款。
四、協商判決除有刑事訴訟法第四百五十五條之四第一項第一款
    於本訊問程序終結前，被告撤銷協商合意或檢察官撤回協商
    聲請者；第二款被告協商之意思非出於自由意志者；第四款
    被告所犯之罪非第四百五十五條之二第一項所定得以協商判
    決者；第六款被告有其他較重之裁判上一罪之犯罪事實者；
    第七款法院認應諭知免刑或免訴、不受理者情形之一，及違
    反同條第二項「法院應於協商合意範圍內為判決；法院為協
    商判決所科之刑，以宣告緩刑或二年以下有期徒刑、拘役或
    罰金為限」之規定者外，不得上訴。
五、如有前項所規定之情形，得自收受判決送達之日起十日內，
    向本院提出上訴書狀，上訴於第二審法院。
中    華    民    國    95    年    6     月    9     日
                  刑事第八庭  書記官  翁其良
                              法  官  陳彥宏
上正本證明與原本無異
如以刑事訴訟法第四百五十五條之四理由提出上訴，得自收受判
決送達之日起十日內，向本院提出上訴書狀，上訴於第二審法院
。
                              書記官  翁其良
中    華    民    國    95    年    6     月    9     日
毒品危害防制條例第10條
施用第一級毒品者，處 6 月以上 5 年以下有期徒刑。
施用第二級毒品者，處 3 年以下有期徒刑。


司法院資訊處製作；財團法人民間司法改革基金會備份。
